【裁判字號】    99,訴,127
【裁判日期】    990503
【裁判案由】    違反毒品危害防制條例
【裁判全文】
臺灣花蓮地方法院刑事判決               99年度訴字第127號
公  訴  人  臺灣花蓮地方法院檢察署檢察官
被      告  甲○○
上列被告因違反毒品危害防制條例案件，經檢察官提起公訴（99
年度毒偵字第99號），被告於準備程序進行中，就被訴事實為有
罪之陳述，經本院合議庭裁定由受命法官獨任進行簡式審判程序
，判決如下：
    主  文
甲○○施用第一級毒品，累犯，處有期徒刑壹年陸月。
    事  實
一、甲○○有下列施用毒品執行觀察、勒戒、強制戒治以及前案
    紀錄（構成累犯）：
（一）前因施用毒品案件，經送觀察、勒戒後，認無繼續施用毒
      品傾向，經執行完畢釋放後，由臺灣花蓮地方法院檢察署
      檢察官以88年度偵第812號為不起訴處分確定。
（二）又因施用毒品案件，經送觀察勒戒後，認有繼續施用毒品
      傾向，經本院裁定令入戒治處所施以強制戒治，於92年11
      月7日停止戒治出所（所餘期間付保護管束，於93年1月 9
      日因毒品危害防制條例修正報結而執行完畢），並經本院
      於民國92年7月26日，以92年度訴字第118號判決判處有期
      徒刑8月、7月，應執行有期徒刑1年2月確定；又因施用毒
      品案件，經本院於93年6月18日，以93年度訴字第39 號判
      決判處有期徒刑10月確定；二刑接續執行，於94年5月 18
      日縮短刑期假釋出監，縮刑期滿日為95年1月10 日。假釋
      嗣經撤銷，所餘殘刑（計有7月23 日）則與其另犯之轉讓
      第一級毒品、施用第二級毒品及搶奪等案件，經本院分別
      以95年度訴緝字第6號、94年度易字第201號、95年度訴字
      第172號等判決分別確定，再經本院以96年度聲減字第577
      號裁定減刑並定應執行有期徒刑2年8月確定之刑接續執行
      ，於98年2月23日縮短刑期假釋出監，縮刑期滿日為98年3
      月3 日，期滿假釋未經撤銷，其未執行之刑，以已執行論
      而執行完畢。（構成累犯）
二、詎甲○○仍未能戒除毒癮，基於施用第一、二級毒品之犯意
    ，於99年1月23日上午6時許，在其位於花蓮縣玉里鎮○○路
    164巷52之1號住處內，以將海洛因、安非他命置入自製之玻
    璃管吸食器內，再以點火燒烤吸取散發之煙霧之方式，同時
    施用第一級毒品海洛因及第二級毒品安非他命。嗣其另因涉
    嫌違反森林法案件，於同年月24日為警查獲，經警得其同意
    採尿送驗結果，呈海洛因之代謝物即嗎啡，以及安非他命類
    陽性反應，始悉上情。
三、案經花蓮縣警察局玉里分局報告臺灣花蓮地方法院檢察署檢
    察官偵查起訴。
    理  由
一、本件被告甲○○所犯者，均非為死刑、無期徒刑、最輕本刑
    為3 年以上有期徒刑之罪或高等法院管轄第一審案件，其於
    準備程序進行中，先就被訴事實為有罪之陳述，經告知其簡
    式審判程序之旨，並聽取公訴人及被告之意見後，本院依刑
    事訴訟法第273條之1第1 項之規定，裁定由受命法官獨任進
    行簡式審判程序，且依同法第273條之2規定，簡式審判程序
    之證據調查，不受第159條第1項、第161條之2、第161條之3
    、第163條之1及第164條至第170條規定之限制，合先敘明。
二、上揭事實，業據被告於偵訊及本院準備程序、審理時，均坦
    認在卷，而被告經警得其同意後所採集之尿液經送驗結果，
    呈嗎啡及安非他命類陽性反應一節，有勘察採證同意書、偵
    辦毒品案件涉嫌人尿液檢體採集送驗紀錄表、花蓮縣警察局
    玉里分局99年1 月偵辦毒品案件尿液檢體送驗代號與真實姓
    名對照表暨監管紀錄、慈濟大學濫用藥物檢驗中心檢驗總表
    影本各1 份在卷可稽。又其前因初犯施用毒品案件，經送觀
    察、勒戒後，認無繼續施用毒品傾向，經執行完畢釋放出所
    ，由臺灣花蓮地方法院檢察署檢察官以88年度偵第812 號為
    不起訴處分確定。又因施用毒品案件，經送觀察勒戒後，認
    有繼續施用毒品傾向，經本院裁定令入戒治處所施以強制戒
    治，並經本院於民國92年7月26日，以92年度訴字第118號判
    決判處有期徒刑8月、7月，應執行有期徒刑1年2月確定，又
    因施用毒品案件，經本院於93年6月18日，以93 年度訴字第
    39號判決判處有期徒刑10月確定；二刑接續執行，於94年 5
    月18日縮短刑期假釋出監，縮刑期滿日為95年1月10 日等情
    ，亦有被告之全國施用毒品案件紀錄表、臺灣高等法院被告
    前案紀錄表及該不起訴處分書、本院92年度訴字第118 號判
    決書各1 份存卷足考。是被告於初犯施用毒品案件經觀察、
    勒戒執行完畢釋放後，5 年內業已再犯如事實欄一、（二）
    所示之各該施用毒品案件，並經施以強制戒治且先後判處罪
    刑確定後，又再犯本件施用第一級、第二級毒品等罪，其任
    意自白復與事實相符，據此，本件罪證明確，其犯行洵堪認
    定，自應依法論科。
三、
（一）查海洛因、安非他命分屬毒品危害防制條例第2條第2項第
      1 款、第2 款所列管之第一級、第二級毒品，任何人均不
      得非法施用，是核被告所為，係犯毒品危害防制條例第10
      條第1項、第2項之施用第一級、第二級毒品等罪。其持有
      第一級毒品海洛因、第二級毒品安非他命之低度行為，均
      應為其施用之高度行為所吸收，不另論罪。其以將海洛因
      、安非他命置入自製之玻璃管吸食器內混合後，點火燒烤
      吸取煙霧之一施用行為，同時觸犯施用第一級毒品及施用
      第二級毒品等二罪，為想像競合犯，應依刑法第55條前段
      規定，從一重之施用第一級毒品罪處斷。
（二）又被告有如事實欄一、（二）所示之前科執行完畢，有臺
      灣高等法院被告前案紀錄表1份在卷為佐，其於5年內故意
      再犯本件有期徒刑以上之罪，為累犯，應依刑法第47條第
      1項規定加重其刑。
（三）爰審酌被告前科累累，素行不良，前經觀察、勒戒、強制
      戒治之保安處分及入監服刑之矯治處遇後，仍不思戒除毒
      癮，無視毒品對自己身心之戕害及對社會治安所衍生之重
      大影響，又繼續施用毒品，本件更以混合施用第一、二級
      毒品之形同多重藥物濫用方式施用，欲藉此降低安非他命
      之興奮藥效，並同時獲取施用海洛因所產生之迷幻快感，
      顯見其對毒品之依賴甚深，自制能力薄弱，惟其犯罪後均
      坦承犯行，態度良好，且幸未危及他人等一切情狀，量處
      如主文所示之刑，以示懲儆。
據上論斷，應依刑事訴訟法第273條之1第1項、第284條之 1、第
299條第1項前段、毒品危害防制條例第23條第2項、第10條第1項
、第2項、刑法第11條前段、第55條、第47條第1項，判決如主文
。
本案經檢察官黃蘭雅到庭執行職務。
中    華    民    國    99    年    5     月    3     日
                  刑事第四庭    法  官  黃鴻達
以上正本證明與原本無異。
如不服本判決應於收受送達後10日內向本院提出上訴書狀，並應
敘述具體理由。其未敘述上訴理由者，應於上訴期間屆滿後20日
內向本院補提理由書(均須按他造當事人之人數附繕本)「切勿逕
送上級法院」。
中    華    民    國    99    年    5     月    3     日
                                書記官
附錄本判決論罪之法律條文：
毒品危害防制條例第23條
依第20條第2 項強制戒治期滿，應即釋放，由檢察官為不起訴之
處分或少年法院（地方法院少年法庭）為不付審理之裁定。觀察
、勒戒或強制戒治執行完畢釋放後，五年內再犯第10條之罪者，
檢察官或少年法院（地方法院少年法庭）應依法追訴或裁定交付
審理。
毒品危害防制條例第10條
施用第一級毒品者，處 6 月以上 5 年以下有期徒刑。
施用第二級毒品者，處 3 年以下有期徒刑。

司法院資訊處製作；財團法人民間司法改革基金會備份。
